臺灣高等法院刑事裁定
110年度抗字第1863號
抗  告  人  
即  受刑人  李正擎




上列抗告人因聲請定其應執行刑案件，不服臺灣桃園地方法院中
華民國110年10月29日所為定執行刑之裁定（110年度聲字第3360
號），提起抗告，本院裁定如下：
    主  文
抗告駁回。
    理  由
一、原裁定意旨略以：
　　本件抗告人即受刑人甲○○(下稱受刑人)因違反兒童及少年性
    剝削防制條例等案件，經法院判處如原裁定附表所示之刑確
    定在案，經審核卷證結果，認受刑人所犯如原裁定附表所示
    之罪，符合數罪併罰之規定，爰依檢察官之聲請，依法定其
    應執行之刑為有期徒刑1年6月等語。
二、抗告意旨略以：
    受刑人現擬就如原裁定附表編號1至3之罪聲請易服社會勞動
    、編號4至7之罪則聲請易科罰金，為此提起抗告，請求撤銷
    上開定執行刑之裁定云云。
三、經查： 
  ㈠按數罪併罰如何定其應執行刑，應由法院視個案具體情節，
    以其各罪所宣告之刑為基礎，本其自由裁量之職權，依刑法
    第51條所定方法為之，如未逾越法定刑度範圍，亦無明顯違
    反公平、比例原則等裁量權濫用之情形，並不悖於定應執行
    刑之恤刑目的，即無違法可言。又依刑法第50條第1 項但書
    及第2 項規定，對於判決確定前所犯數罪同時有該條第1 項
    但書各款所列情形者，除受刑人請求檢察官聲請定應執行刑
    者外，不得併合處罰。是受刑人有權就得易科罰金與不得易
    科罰金之罪，請求檢察官聲請法院合併定應執行刑。至已請
    求定執行刑後，得否撤回其請求及撤回期限為何，法雖無明
    文，惟鑑於該規定係賦予受刑人選擇權，以維其受刑利益，
    並非課予選擇義務，是其行使該請求權後，自無不許撤回之
    理，但為避免受刑人於裁定結果不符其期望時，即任意撤回
    請求，而濫用請求權，影響法院定執行刑裁定之安定性及具
    體妥當性，故其撤回請求之時間，應有合理之限制。具體以
    言，除請求之意思表示不自由或具有瑕疵，經證明屬實者外
    ，管轄法院若已裁定生效，終結其訴訟關係，受刑人即應受
    其拘束，無許再行撤回之理，俾免因訴訟程序反覆難以確定
    ，致影響國家刑罰權之具體實現，並間接敦促受刑人妥慎行
    使其請求權，以免影響法之安定性（最高法院108年度台抗
    字第1590號裁定意旨參照)。
  ㈡本件受刑人所犯如原裁定附表所示之罪，分別經法院判決確
    定在案，有原裁定附表所示各該案號判決書及本院被告前案
    紀錄表在卷可稽，嗣原審法院依受刑人請求檢察官之聲請，
    審核卷證結果，係在受刑人各宣告刑中之最長期（有期徒刑
    6月）以上，各刑之合併刑期（有期徒刑2年10月即外部限制
    ；其中原裁定附表編號1至3部分曾定應執行刑有期徒刑1年
    ，加計原裁定附表編號4至7部分曾定應執行刑有期徒刑10月
    ，其總和有期徒刑1年10月亦即內部限制）以下，定其應執
    行刑為有期徒刑1年6月，而衡酌受刑人所犯如原裁定附表所
    示各罪之犯罪情節、危害情況、侵害法益、犯罪次數，以及
    所犯數罪整體之非難評價，及避免責任非難時出現重複評價
    等情，亦足認原審法院所定之應執行刑，不但未逾越刑法第
    51條第5款所定之法律外部性界限，亦無違背公平及比例原
    則等內部性界限情事，原屬妥適，應予維持。
　㈢至於受刑人雖以上開情詞抗告，但受刑人原已向臺灣桃園地
    方檢察署檢察官聲請就如原裁定附表所示各罪定應執行刑，
    有執聲字第2229號卷內刑法第50條調查受刑人是否聲請定應
    執行刑調查表可稽，再觀該表上勾選同意欄處，既有註名「
    請求後不得更改、撤回」等詞，復經受刑人簽名、按捺指印
    ，難認受刑人有何請求意思表示不自由或具有瑕疵等情事，
    且本件原裁定既已合法送達生效，終結訴訟關係，基於定執
    行刑裁定之安定性及具體妥當性，受刑人即應受其拘束，而
    不容事後撤回，參照上開說明，受刑人今再抗告，主張撤銷
    原裁定，自有未合。
四、綜上所述，受刑人執上開抗告意旨對原審裁定而為指摘，為
    無理由，應予駁回。
據上論斷，應依刑事訴訟法第412條，裁定如主文。
中　　華　　民　　國　　110 　年　　12　　月　　30　　日
                  刑事第十一庭  審判長法　官  張江澤
                                      法　官  郭惠玲
                                      法　官  梁志偉
以上正本證明與原本無異。
如不服本裁定，應於收受送達後五日內向本院提出抗告狀。
                                      書記官  林明慧
中　　華　　民　　國　　111 　年　　1 　　月　　4 　　日